【裁判字號】    95,訴,1316
【裁判日期】    950630
【裁判案由】    毒品危害防制條例
【裁判全文】
臺灣板橋地方法院刑事判決              95年度訴字第1316號
公  訴  人  臺灣板橋地方法院檢察署檢察官
被      告  甲○○
                    （另案於臺灣臺北看守所執行中）
上列被告因毒品危害防制條例案件，經檢察官提起公訴（95年度
毒偵字第1610、1666號），暨移送併案審理（95年度毒偵字第26
36號），本院改依簡式審理程序，判決如下：
    主  文
甲○○連續施用第一級毒品，處有期徒刑玖月；扣案之毒品海洛
因貳小包（其中壹小包驗餘淨重零點零肆公克，另壹小包量微無
法秤重）均沒收銷燬之、已使用過之注射針筒陸支均沒收。又施
用第二級毒品，處有期徒刑月。應執行有期徒刑拾月；扣案之
毒品海洛因貳小包（其中壹小包驗餘淨重零點零肆公克，另壹小
包量微無法秤重）均沒收銷燬之、已使用過之注射針筒陸支均沒
收。
    事  實
一、甲○○前曾因施用毒品案件，經本院裁定送觀察、勒戒後，
    認無繼續施用毒品之傾向，由臺灣板橋地方法院檢察署檢察
    官於民國88年2 月23日以88年度偵字第3275號為不起訴處分
    確定；復因施用毒品，經臺灣桃園地方法院裁定令入戒治處
    所施以強制戒治，於93年1 月9 日因毒品危害防制條例修正
    而釋放，刑案部分另由臺灣桃園地方法院檢察署檢察官以92
    年度毒偵字第1719號聲請簡易判決處刑，並經臺灣桃園地方
    法院於92年10月31日以92年度桃簡字第1670號判決，判處有
    期徒刑6 月確定，入監執行至93年9 月21日縮刑期滿執行完
    畢；又因搶奪案件，經本院於92年12月18日以92年度訴字第
    1928號判決，判處有期徒刑7 月，緩刑2 年確定，嗣經撤銷
    緩刑，入監執行至94年5 月19日縮刑期滿執行完畢（但不構
    成累犯）。詎其猶不知悛悔，明知海洛因、安非他命分別係
    毒品危害防制條例所定之第一級、第二級毒品，不得施用、
    持有，復基於施用毒品海洛因之概括犯意，自93年10月初起
    至95年2 月21日上午某時許止（起訴書誤載為於93年9 月21
    日執行完畢釋放後一星期起至95年2 月10日上午10時許止）
    ，連續在臺北縣板橋市○○街47巷22號12樓住處，以將毒品
    海洛因稀釋後放入針筒內注射之方式，施打毒品海洛因多次
    。另基於施用毒品安非他命之犯意，於95年2 月28日下午某
    時許（起訴書載為於95年2 月10日下午3 時30分許為警採尿
    前回溯96小時內之某時），在其友人位於臺北縣板橋市亞東
    工專附近住處，以將毒品安非他命置於玻璃球吸食器內點燃
    燒烤成煙以吸食氣體之方式施用安非他命1 次。嗣為警分別
    於95年2 月10日下午3 時許，在臺北縣板橋市○○街107 號
    前查獲，並扣得海洛因1 小包（驗餘淨重0.04公克）；又於
    95年2 月14日下午1 時30分許，在臺北縣板橋市○○街47
    巷22號12樓住處查獲，並扣得其所有供施用毒品海洛因所用
    之已使用過之注射針筒6 支、海洛因1 小包（量微無法秤重
    ）。又其於95年2 月21日晚上7 時40分許，在同上開住處為
    警查獲。
二、案經臺北縣政府警察局板橋分局報請臺灣板橋地方法院檢察
    署檢察官偵查起訴，暨移送併案審理；本院於準備程序進行
    中，被告就被訴事實為有罪之陳述，經告知被告簡式審判程
    序之旨，並聽取當事人之意見後，裁定進行簡式審判程序。
    理  由
一、上開犯罪事實，業據被告甲○○於本院準備程序中與審理時
    皆坦認不諱，而其先後為警查獲後所採集之尿液檢體經送驗
    結果，確均呈海洛因代謝物鴉片類及安非他命之陽性反應，
    此有臺灣檢驗科技股份有限公司各於95年3 月2 日、95 年3
    月7 日出具之濫用藥物尿液檢驗報告共3 件在卷可稽（附於
    臺灣板橋地方法院檢察署95年度毒偵字第1610號偵查卷宗第
    42頁、同署95年度毒偵字第1666號偵查卷宗第54頁、同署95
    年度毒偵字第2636號偵查卷宗第34頁），而被告先後為警查
    獲時扣得疑似毒品海洛因之白粉計2 小包，經分別送請法務
    部調查局鑑驗並秤重，結果確為毒品海洛因無訛（其中1 小
    包驗餘淨重0.04公克，另1 小包量微無法秤重），有調查局
    鑑定通知書共2 件在卷可憑（分別附於同上署95年度毒偵字
    第1610號偵查卷宗第44頁、同上署95年度毒偵字第1666號偵
    查卷宗第55頁），另有已使用過之注射針筒6 支扣案足資佐
    證，是被告前開不利於己之自白，核與事實相符，應堪信實
    。又被告前曾因施用毒品案件，經本院裁定送觀察、勒戒後
    ，認無繼續施用毒品之傾向，由臺灣板橋地方法院檢察署檢
    察官於88年2 月23日以88年度偵字第3275號為不起訴處分確
    定；復因施用毒品，經臺灣桃園地方法院裁定令入戒治處所
    施以強制戒治，於93年1 月9 日因毒品危害防制條例修正而
    釋放，刑案部分另由臺灣桃園地方法院檢察署檢察官以92年
    度毒偵字第1719號聲請簡易判決處刑，並經臺灣桃園地方法
    院於92年10月31日以92年度桃簡字第1670號判決，判處有期
    徒刑6 月確定，入監執行至93年9 月21日縮刑期滿執行完畢
    等情，有臺灣高等法院被告前案紀錄表1 件在卷可按（附於
    本院卷內可按）。本件事證已臻明確，被告犯行堪以認定，
    應各予依法論科。
二、查海洛因與安非他命依其成癮性、濫用性及對社會危害性之
    程度，已分別為毒品危害防制條例第2 條第2 項第1 款、第
    2 款列為第一級毒品與第二級毒品。核被告甲○○所為，係
    犯毒品危害防制條例第10條第1 項、第2 項之施用第一、二
    級毒品罪。其施用前後持有海洛因及施用前持有安非他命之
    低度行為，各為施用之高度行為所吸收，均不另論罪；其先
    後多次施用毒品海洛因之犯行，時間緊接，所犯係構成要件
    相同之罪名，顯係基於概括犯意而為，應依連續犯之規定論
    以一罪，並加重其刑；又其施用第一、二級毒品2 罪間，犯
    意各別、行為互殊，應予分論併罰。爰審酌被告前曾經觀察
    、勒戒及戒治處分後，仍未能戒斷其施用毒品之惡習，再犯
    本件犯行，惟因施用毒品均僅係戕害其自己身心並無加害他
    人，再衡其之素行（有上揭臺灣高等法院被告前案紀錄表1
    件可參）、施用之時間、次數及犯後坦認犯行深知悔悟等一
    切情狀，分別量處如主文所示之刑，並定其應執行之刑，以
    示懲儆。
三、至扣案之海洛因共計2 小包（其中1 小包驗餘淨重0.04公克
    ，另1 小包量微無法秤重），皆係本案查獲之毒品，均應依
    毒品危害防制條例第18條第1 項前段之規定宣告沒收銷燬之
    ；另扣案之已使用過之注射針筒6 支，皆為被告所有供施用
    毒品海洛因所用之物，業據其供明無訛，均依刑法第38條第
    1 項第2 款之規定宣告沒收。
據上論斷，應依刑事訴訟法第273 條之1 第1 項、第299 條第1
項前段，毒品危害防制條例第10條第1 項、第2 項、第18條第1
項前段、刑法第11條前段、第56條、第38條第1 項第2 款、第51
條第5 款，罰金罰鍰提高標準條例第2 條，判決如主文。
本案經檢察官張慶林到庭執行職務
中    華    民    國    95    年    6     月    30    日
    ????????刑事第十二庭 法?官?陳?靜?茹
以上正本證明與原本無異
如不服本判決應於送達後10日內向本院提出上訴狀
                            ?   書記官  廖?美?紅
中    華    民    國    95    年    7     月    3     日
附錄本案論罪科刑法條全文
毒品危害防制條例第10條
施用第一級毒品者，處六月以上五年以下有期徒刑。
施用第二級毒品者，處三年以下有期徒刑。


司法院資訊處製作；財團法人民間司法改革基金會備份。
